臺灣基隆地方法院刑事判決　　　　　　　100年度訴字第494號
公　訴　人　臺灣基隆地方法院檢察署檢察官
被　　　告　歐慶德
上列被告因毒品危害防制條例案件，經檢察官提起公訴（100 年
度毒偵字第1247號），被告於準備程序進行中，就被訴事實為有
罪之陳述，經本院合議庭裁定由受命法官獨任進行簡式審判程序
，判決如下：
    主  文
歐慶德施用第一級毒品，累犯，處有期徒刑捌月。
    事  實
一、歐慶德有下列前案紀錄（構成累犯），及施用毒品執行觀察
    、勒戒、強制戒治之紀錄：
  (一)前曾2 次因施用毒品案件，先後依法院裁定送觀察、勒戒後
    ，均認無繼續施用毒品之傾向，於民國87年6 月26日、88年
    7 月19日執行完畢釋放出所，並分別由臺灣臺北地方法院檢
    察署檢察官及臺灣士林地方法院檢察署檢察官各以87年度偵
    字第11591 號及88年度偵緝字第408 號為不起訴處分確定。
  (二)復於前述觀察、勒戒執行完畢釋放後5 年內，因施用第二級
    毒品案件，經依本院裁定令入戒治處所施以強制戒治，於91
    年8 月3 日戒治期滿，該案並經同法院以89年度瑞簡字第18
    號判決判處有期徒刑5 月確定；又因施用第二級毒品案件，
    經臺灣高等法院以90年度上易字第1962號判決判處有期徒刑
    7 月確定，上開二案接續執行，並於92年7 月26日執行完畢
    （不構成累犯）。
  (三)復因施用第二級毒品案件，經本院以95年度易緝字第6 號判
    決判處有期徒刑7 月確定，於95年11月26日執行完畢（構成
    累犯）。再因偽造文書案件，經臺灣基隆地方法院以95年度
    基簡字第979 號判決判處有期徒刑3 月確定，並於96年8 月
    2 日易科罰金執行完畢（構成累犯）。
二、詎其猶未悔改，基於同時施用第一級毒品海洛因及第二級毒
    品甲基安非他命之犯意，於100 年5 月21日下午6 時許，在
    基隆市信義區中正公園內，以將第一、二級毒品海洛因、甲
    基安非他命置放在鋁箔紙上燒烤之方式，同時施用第一、二
    級毒品海洛因、甲基安非他命1 次。嗣於100 年5 月21日晚
    間11時許，在新北市○○區○○街225 巷1 號前因另案為警
    緝獲，經其同意採尿送驗，結果呈安非他命、甲基安非他命
    、嗎啡及可待因陽性反應，始悉上情。
三、案經新北市政府警察局瑞芳分局報告臺灣基隆地方法院檢察
    署檢察官偵查起訴。
    理  由
一、本件被告所犯者非為死刑、無期徒刑、最輕本刑為3 年以上
    有期徒刑之罪或高等法院管轄第一審案件，其於準備程序進
    行中，先就被訴事實為有罪之陳述，經告知其簡式審判程序
    之旨，並聽取公訴人及被告之意見後，本院依刑事訴訟法第
    273 條之1 第1 項之規定，裁定由受命法官獨任進行簡式審
    判程序，且依同法第273 條之2 規定，簡式審判程序之證據
    調查，不受第159 條第1 項、第161 條之2 、第161 條之3
    、第163 條之1 及第164 條至第170 條規定之限制，合先敘
    明。
二、上開如何先後同時施用第一級毒品海洛因、第二級毒品甲基
    安非他命之犯罪事實，業經被告於本院審理中自白不諱。被
    告為警所採集之尿液，經送檢驗結果，確呈施用第一級毒品
    海洛因及第二級毒品安非他命、甲基安非他命陽性反應，亦
    有台灣檢驗科技股份有限公司濫用藥物尿液檢驗報告1 份附
    卷可稽，足證被告自白與事實相符，堪以採信。又被告有如
    事實欄一、記載之前案紀錄之犯罪事實及關於施用毒品觀察
    、勒戒、強制戒治事實等情，亦有臺灣高等法院被告前案紀
    錄表存卷可參。綜上所陳，被告於初犯觀察、勒戒執行完畢
    ，5 年內業已再犯上述事實欄所示之施用毒品違反毒品危害
    防制條例案件，經法院裁定送觀察、勒戒或判處罪刑確定，
    其又再犯本案施用第一、二級毒品海洛因、甲基安非他命犯
    行，罪證明確，犯行洵堪認定，自應依法論科。
三、論罪科刑：
  (一)按海洛因及甲基安非他命分別係毒品危害防制條例第2 條第
    2 項第1 款、第2 款所定之第一級毒品、第二級毒品，核其
    先後所為，係均犯毒品危害防制條例第10條第1 項、第2 項
    之施用第一級毒品罪及施用第二級毒品罪。被告持有第一級
    毒品海洛因、第二級毒品甲基安非他命之低度行為，為施用
    第一、二級毒品之高度行為所吸收，均不另論處。
  (二)而被告同時非法施用第一級毒品海洛因及第二級毒品甲基安
    非他命1 次，係一行為觸犯上開2 罪名，為想像競合犯，應
    依刑法第55條規定，從較重之施用第一級毒品罪處斷，起訴
    書指被告其所犯上開2 罪，犯意各別，行為互殊，請分論併
    罰等語，容有未洽。
  (三)被告有事實欄所載之前案紀錄暨科刑執行情形，有臺灣高等
    法院被告前案紀錄表在卷可稽，其於受有期徒刑執行完畢後
    ，5 年內故意再犯有期徒刑以上之本罪，為累犯，應依刑法
    第47條第1 項之規定加重其刑。
  (四)爰審酌被告經觀察、勒戒、強制戒治處分後仍不思戒除毒癮
    ，再犯本件施用第一毒品海洛因及第二毒品甲基安非他命犯
    行，顯見其已無法根除施用毒品行為，而有予以隔離幫助其
    戒除之必要，且施用毒品對於社會治安構成潛在威脅，惟斟
    酌其犯罪後終能坦承犯行，而施用毒品係屬自損生命之犯罪
    態樣及其他一切情狀，從輕量處如主文所示之刑，以示懲儆
    。
據上論斷，應依刑事訴訟法第273 條之1 第1 項、第299 條第1
項前段，毒品危害防制條例第10條第1 項、第2 項、第23條第2
項，刑法第11條前段、第55條、第47條第1 項，判決如主文。
本案經檢察官曾淑婷到庭執行職務。
中    華    民    國   100    年    8     月    23    日
                  刑事第四庭法  官  黃永定
以上正本證明與原本無異。
如不服本判決應於收受送達後10日內向本院提出上訴書狀，並應
敘述具體理由；其未敘述上訴理由者，應於上訴期間屆滿後20日
內向本院補提理由書 (均須按他造當事人之人數附繕本)「切勿
逕送上級法院」。
中    華    民    國   100    年    8     月    23    日
                            書記官  劉珍珍
附錄本案論罪科刑法條：
毒品危害防制條例第10條第1項、第2項
施用第一級毒品者，處六月以上五年以下有期徒刑。
施用第二級毒品者，處三年以下有期徒刑。